臺灣高雄地方法院民事裁定
111年度消債更字第13號
聲　請　人　周志雄　00000000000000000000000000000000000
00000000000000000000000000000000000000000000000000
代　理　人　陳韋樵律師
上列當事人因消費者債務清理事件聲請更生，本院裁定如下：
    主  文
聲請人周志雄自中華民國一一一年四月二十七日下午四時起開始
更生程序。
命司法事務官進行本件更生程序。
    理  由
一、聲請意旨略以：伊有不能清償債務情事，前向本院聲請調解
    債務清償方案，惟調解不成立。伊又未經法院裁定開始清算
    程序或宣告破產，爰聲請更生等語。
二、按債務人不能清償債務或有不能清償之虞者，得依本條例所
    定更生或清算程序，清理其債務；債務人無擔保或無優先權
    之本金及利息債務總額未逾新臺幣（下同）12,000,000元者
    ，於法院裁定開始清算程序或宣告破產前，得向法院聲請更
    生；法院開始更生程序之裁定，應載明其年、月、日、時，
    並即時發生效力；法院開始更生或清算程序後，得命司法事
    務官進行更生或清算程序，必要時得選任律師、會計師或其
    他適當之自然人或法人1人為監督人或管理人，消費者債務
    清理條例（下稱消債條例）第3條、第16條第1項、第42條第
    1項、第45條第1項分別定有明文。
三、經查：
  ㈠聲請人前於民國110年11月5日提出債權人清冊，向本院聲請
    調解債務清償方案，經本院110年度司消債調字第499號受理
    ，於110年12月13日調解不成立，聲請人於同日以言詞聲請
    更生等情，業經本院依職權調取上開調解卷宗核閱無訛。
  ㈡聲請人於108年度至109年度申報所得各為348,640元、302,82
    0元，平均每月所得各為29,053元、25,235元（本裁定計算
    式均採元以下4捨5入），名下無財產，於國泰人壽無有效保
    約；又聲請人自100年7月9日起於台業保全股份有限公司任
    職，108年12月收入28,608元，109共計343,882元，110年平
    均每月收入約29,477元【計算式：（34,269＋25,727＋29,269
    ＋29,269＋29,269＋29,269＋29,269＋27,956＋30,714＋31,320＋26
    ,067＋31,320）÷12＝29,477】，未領取補助或給付等情，有1
    08年至109年綜合所得稅各類所得資料清單及財產歸屬資料
    清單【本院110年度司消債調字第499號卷（下稱調卷）第11
    至13頁】、財產及收入狀況說明書（調卷第9至10頁）、債
    權人清冊（本案卷第56至58頁）、戶籍謄本（調卷第17頁）
    、勞工保險被保險人投保資料表（調卷第15頁）、個人商業
    保險查詢結果表（本案卷第41頁）、財團法人金融聯合徵信
    中心前置協商專用債權人清冊（調卷第3至5頁）、信用報告
    （本案卷第38至39頁）、社會補助查詢表（本案卷第18至19
    頁）、租金補助查詢表（本案卷第17頁）、勞動部勞工保險
    局函（本案卷第27頁）、勞動部勞動力發展署高屏澎東分署
    函（本案卷第28頁）、臺灣集中保管結算所股份有限公司函
    （本案卷第62至67頁）、健保投保紀錄（調卷第16頁）、存
    簿（本案卷第44至48頁）、服務證明書（調卷第14頁）、薪
    資明細表（本案卷第40頁）、台業保全股份有限公司函（本
    案卷第29至30頁）、國泰人壽保險股份有限公司函（本案卷
    第31頁）等附卷可證。依聲請人上述工作、收入及財產情況
    ，堪認以其110年平均每月收入29,477元，核算其償債能力
    ，較為妥適。
  ㈢關於聲請人個人日常必要支出部分，聲請人主張每月支出16,
    000元（包含每月房屋租金5,000元）乙情。按債務人必要生
    活費用，以最近1年衛生福利部或直轄市政府所公告當地區
    每人每月最低生活費1.2倍定之，清債條例第64條之2第1項
    定有明文。本院參酌衛福部社會司所公告111年度高雄市最
    低生活費為14,419元，1.2倍即17,303元，聲請人主張每月
    必要支出約16,000元，尚屬合理，應予採計。
　㈣承上，聲請人目前每月收入29,477元，扣除個人必要支出16,
    000元後，剩餘13,477元，而聲請人目前負債總額為3,326,8
    67元（調卷第30至54頁、第58頁、本案卷第21至26頁，包括
    ：台新銀行、聯邦銀行、玉山銀行、國泰世華銀行、元大銀
    行、中國信託銀行、富邦資產管理股份有限公司、元大國際
    資產管理股份有限公司、滙誠第一資產管理股份有限公司、
    富全國際資產管理股份有限公司），以每月所餘逐年清償，
    至少須約21年（計算式：3,326,867÷13,477÷12≒21）始能清
    償完畢，應認其已不能清償債務。此外，聲請人無擔保或無
    優先權之債務總額未逾12,000,000元，且無消債條例第6條
    第3項、第8條或第46條各款所定駁回更生聲請之事由存在。
    則聲請人聲請更生為有理由，應予准許，爰命司法事務官進
    行本件更生程序。
四、依消債條例第11條第1 項、第45條第1 項、第16條第1 項，
    裁定如主文。
中　　華　　民　　國　　111 　年　　4 　　月　　27　　日
              　　民事庭　　法　官　賴寶合
以上正本係照原本作成。
本裁定不得抗告。
中　　華　　民　　國　　111 　年　　4 　　月　　27　　日
  　                        書記官　胡美儀